臺灣高等法院交通事件裁定　　　　　　　　　　　　九十三年度交抗字第四一六號
　　抗　告　人　甲○○
右抗告人因違反道路交通管理處罰條例案件，不服臺灣板橋地方法院中華民國九十三
年三月九日裁定（九十三年度交聲字第二八六號），提起抗告，本院裁定如左：
    主  文
抗告駁回。
    理  由
一、按逕行舉發違反道路交通管理事件，經汽車所有人依通知單之應到案期日前到案
    ，並告知違規駕駛人姓名、
    規駕駛人到案依法處理；逾應到案日期，處罰機關應依本條例八十五條第三項規
    定處罰該汽車所有人，道路交通管理事件統一裁罰標準及處理細則第二十四條定
    有明文。另受處分人不服道路交通管理處罰條例第八條規定之主管機關所為之處
    罰，固得依同條例第八十七條第一項規定，於接到裁決書之翌日起二十日內，向
    管轄地方法院聲明異議。惟於訴訟上得為聲明異議之主體，限於同條例第八條之
    主管機關所處罰之「受處分人」，如非「受處分人」而聲明異議，則其異議不合
    於法律上之程式，且無從補正。又交通法庭認聲明異議不合法律上之程式者，應
    以裁定駁回之，道路交通案件處理辦法第十八條前段亦定有明文。
二、查本件交通違規受處分人「呂福勝」所有車牌號碼ＧＤＴ─三一一號重型機車，
    於民國九十三年一月九日八時四十五分許，在臺北縣中和市○○街一一四巷一之
    四號前，因有紅線停車之違規事實，經臺北縣政府警察局於同日以北縣警交字第
    Ｃ00000000號舉發違反道路交通管理事件通知單逕行舉發，其應到案日
    期為九十三年一月二十四日，惟汽車所有人「呂福勝」並未依通知單之應到案期
    日前到案，並告知違規駕駛人姓名、
    應到案日期後，處罰機關自應依規定處罰該汽車所有人「呂福勝」。嗣原處分機
    關於九十三年二月二十六日以受處分人「呂福勝」違反道路交通管理處罰條例第
    五十六條第一項第一款規定，而以板監違字第裁四一─Ｃ00000000號裁
    決書處罰鍰新臺幣六百元，有上開舉發通知書、裁決書及車號查詢重型機車車籍
    等資料各一紙在卷可稽（分見原審卷第十三頁、第十六頁、第十九頁）。嗣抗告
    人甲○○於九十三年二月二十六日提出聲明異議狀，對上開處分聲明異議，該聲
    明異議狀具狀人欄雖未簽名蓋章，惟該聲明異議狀首頁異議人欄則明確填載異議
    人「甲○○」，且異議人甲○○係五十七年八月十七日出生、
    Ｚ000000000號，而受處分人「呂福勝」則是五十九年二月二十四日出
    生、
    頁），益徵本件抗告人甲○○與受處分人呂福勝並非同一人，是本件聲明異議狀
    係由非受處分人之甲○○以其個人名義所提出甚明。綜上，本件交通違規之受處
    分人係車主「呂福勝」，抗告人甲○○並非受處分人，依法並無聲明異議之權。
    故本件抗告人甲○○以自己之名義聲明異議，依首揭說明，其異議不合法律上程
    式，且屬無從補正，原審據此駁回抗告人之異議，經核並無不合。抗告意旨仍執
    前詞，指摘原裁定不當，為無理由，應予駁回。
據上論斷，應依道路交通管理處罰條例第八十九條，道路交通案件處理辦法第二十六
條，刑事訴訟法第四百十二條，裁定如主文。
中　　　華　　　民　　　國　　九十三　　年　　　六　　　月　　 十四 　　日
                              臺灣高等法院交通法庭
                                  審判長法  官  葉　騰　瑞
                                        法  官  劉　壽　嵩
                                        法  官  江　國　華
右正本證明與原本無異。
不得再抗告。
                                        書記官  陳　秋　萍
中　　　華　　　民　　　國　　九十三　　年　　　六　　　月　　 十四 　　日
